# 审计

提问人：zhs7403 时间：2022-04-19 16:28:41
请问：注册会计师在确定重要性水平时，不需考虑与具体项目计量相关的固有不确定性。准则这句话如何理解？

回答人：chenyiwei
重要性基础数据的确定直接以报表数为基础，不需要考虑会计估计等计量不确定性问题而人为调低重要性标准。